# 求助陈版主，研发成果出售的疑问

提问人：liuweisheng 时间：2021-07-28 09:33:06
A为软件公司，经过18-20年 3 年研发出一项软件，投入较大，后期可以出售多个客户，后期维护成本接近于 0 ，只有收入，没有成本。前期投入A公司全部计入研发费用， 20 年是否应将其转出至其他流动资产，还是怎么处理。谢谢版主解惑。

回答人：chenyiwei
不可以将前期已经费用化的研发支出重新资本化。因此后续该软件对外销售时的成本很低而毛利很高，属正常情况。
参考：《企业会计准则讲解（ 2010 ）》P107：值得强调的是，内部开发无形资产的成本仅包括在满足资本化条件的时点至无形资产达到预定用途前发生的支出总和，对于同一项无形资产在开发过程中达到资本化条件之前已经费用化计入损益的支出不再进行调整。